臺灣臺北地方法院刑事判決
111年度審原訴字第32號
公  訴  人  臺灣臺北地方檢察署檢察官
被      告  陳若瑤


選任辯護人  劉彥麟律師
            王啓任律師
被      告  李晏彤




            卓前偉




上  一  人
選任辯護人  賴昱任律師
被      告  李以先



選任辯護人  高振格律師
上列被告因傷害案件，經檢察官提起公訴（110年度偵字第1333
號、110年度偵字第35128號），本院判決如下：
    主  文
本件公訴均不受理。
    理  由
一、公訴意旨略以：被告陳若瑤與告訴人屈冠廷為前男女朋友，
    因感情問題，竟與被告李晏彤、被告卓前偉、被告李以先共
    同基於傷害人身體之犯意聯絡，於民國109年11月18日凌晨2
    時，先由李晏彤開車搭載卓前偉及告訴人至臺北市○○區○○路
    000號前（永春高中附近山區），陳若瑤及李以先則在該址
    等待，隨後陳若瑤與告訴人在該址發生爭執，竟持鋁製球棒
    朝告訴人攻擊，李晏彤、卓前偉、李以先則在旁觀看、把風
    ，致使告訴人受有頭部外傷、頭部多處挫瘀傷、頭暈噁心、
    左腹挫傷、左大腿挫傷等傷害。案經告訴人提起告訴，因認
    陳若瑤、李晏彤、卓前偉、李以先均涉犯刑法第277條第1項
    之傷害罪嫌等語。
二、按告訴乃論之罪，告訴人於第一審辯論終結前得撤回其告訴
    ，又告訴經撤回者，應諭知不受理之判決，且得不經言詞辯
    論為之，刑事訴訟法第238條第1項、第303條第3款、第307
    條分別定有明文。
三、查本件告訴人告訴陳若瑤、李晏彤、卓前偉、李以先傷害案
    件，檢察官認陳若瑤、李晏彤、卓前偉、李以先係涉犯刑法
    第277條第1項之傷害罪嫌，依同法第287條之規定，須告訴
    乃論。茲陳若瑤、李晏彤、卓前偉、李以先與告訴人達成和
    解，告訴人具狀撤回對其等告訴，有告訴人所提刑事撤回告
    訴狀、本院準備程序筆錄、和解筆錄、公務電話記錄附卷可
    稽，揆諸上開說明，本件爰不經言詞辯論，逕諭知不受理之
    判決。
據上論斷，應依刑事訴訟法第303條第3款、第307條，判決如主
文。
中　　華　　民　　國　　111 　年　　10　　月　　31　　日
                  刑事第二十庭    審判長法  官  洪英花
                                        法  官  賴鵬年
                                        法  官  宋恩同 
以上正本證明與原本無異。
如不服本判決應於收受送達後20日內向本院提出上訴書狀，並應
敘述具體理由；其未敘述上訴理由者，應於上訴期間屆滿後20日
內向本院補提理由書（均須按他造當事人之人數附繕本）「切勿
逕送上級法院」。告訴人或被害人如對於本判決不服者，應具備
理由請求檢察官上訴，其上訴期間之計算係以檢察官收受判決正
本之日期為準。因疫情而遲誤不變期間，得向法院聲請回復原狀
。
                                        書記官  林鼎嵐
中　　華　　民　　國　　111 　年　　11　　月　　1 　　日